臺灣臺南地方法院刑事判決　　　　　　　　　　　　九十一年度交訴字第一五四號
　　公　訴　人　臺灣台南地方法院檢察署檢察官
　　被　　　告　丙○○
右列被告因過失致死案件，經檢察官提起公訴（九十一年度偵字第四八六四號），本
院判決如左：
    主  文
丙○○從事業務之人，因業務上之過失致人於死，處有期徒刑拾月，緩刑肆年。
    事  實
一、丙○○係計程車司機，為從事駕駛業務之人，其於民國九十年十月二十八日下午
    四時五分許，駕駛車號ＰＯ—９７１號營業用小客車，沿台南市○○路外側快車
    道由西往東方向行駛，在行至成功路與康樂街交岔路口東側行人穿越道前時，本
    應注意汽車行駛時，駕駛人應注意車前狀況並隨時採取必要之安全措施，及汽車
    行近行人穿越道前，應減速慢行，遇有行人穿越時，無論有無交通警察指揮或號
    誌指示，均應暫停讓行人先行通過，而依當時情形，客觀上又無不能注意情事，
    其能注意竟疏未注意該處設有行人穿越道，可能會有行人穿越之車前狀況，未減
    速慢行，仍以時速約三十公里之速度持速行駛，適有莊茂松沿康樂街東側由南向
    北步行，自該行人穿越道與車輛停止線間，貼近行人穿越道東側穿越成功路，丙
    ○○見狀煞避不及，致所駕之營業用小客車右前車頭撞及莊茂松，造成莊茂松倒
    地並受有骨盆右側骨折合併內出血、休克、左側額葉、顳葉及壁葉顱內出血、兩
    手肘擦傷，經送醫急救後，仍於同日晚間十時五十五分許不治死亡。車禍事故發
    生後，台南市警察局交通隊員警甲○○據報到場處理，在警員尚不知何人為肇事
    車輛之駕駛人前，丙○○主動表示其為駕駛人並自首犯行，接受裁判。
二、案經臺灣臺南地方法院檢察署檢察官據報相驗後自動檢舉偵查起訴。
    理  由
一、訊據被告丙○○對於右開時、地駕車撞及被害人莊茂松，致被害人死亡之事實均
    坦承不諱，並有台南市警察局交通隊道路交通事故調查報告表一紙、道路交通事
    故現場蒐證照片十一幀及行政院衛生署台南醫院診斷證明書一紙在卷可資佐證，
    而被害人莊茂松係因本件車禍死亡，亦經臺灣臺南地方法院檢察署檢察官督同檢
    驗員相驗明確，並製有勘驗筆錄、驗斷書及相驗屍體證明書等附卷可憑。按汽車
    行駛時，駕駛人應注意車前狀況及兩車併行之間隔，並隨時採取必要之安全措施
    ；汽車行近行人穿越道前，應減速慢行，遇有行人穿越時，無論有無交通警察指
    揮或號誌指示，均應暫停讓行人先行通過，道路交通安全規則第九十四條第三項
    、第一百零三條分別定有明文。查被告係以駕駛計程車為業，並領有營業小客車
    駕照，為富有駕駛經驗之人，對於上開交通安全規則自知之甚稔，為其應注意之
    事項，而肇事當時天候晴朗、日間自然光線；肇事地點為市區道路○○路口、柏
    油路面、路面乾燥無缺陷、無障礙物、視距良好，有前開道路交通事故調查報告
    表載明可考，足見依當時狀況，被告客觀上並無不能注意之情狀，詎被告應注意
    且能注意，竟疏未注意該處設有行人穿越道，可能會有行人穿越之車前狀況，未
    減速慢行，仍以時速約三十公里之速度持速行駛，致撞及貼近行人穿越道步行穿
    越道路之被害人，被害人並因之倒地不治死亡，被告自有違前開規定之注意義務
    ，顯有過失，臺灣省台南區車輛行車事故鑑定委員會亦同此認定，有該委員會南
    鑑字第九一０八０八號鑑定意見書在卷可憑。又被害人莊茂松係因此次車禍不治
    死亡，則被告之過失駕駛行為，與被害人之死亡結果間，具有相當因果關係，亦
    無疑義。從而，本件事證已甚明確，被告前揭犯行，堪以認定。
二、核被告丙○○所為，係犯刑法第二百七十六條第二項之業務過失致人於死罪。被
    告駕駛計程車行經行人穿越道不依規定讓行人優先通行，因而致被害人死亡，應
    依道路交通管理處罰條例第八十六條第一項之規定，加重其刑；又其肇事後未被
    有偵查權之公務員或機關發覺其為犯嫌前，留在事故現場向到場處理之員警自承
    犯行，進而接受裁判，業經被告供明在卷可按，並經證人即本件車禍現場處理員
    警甲○○到庭陳證無訛，被告行為合乎自首之要件，應依刑法第六十二條前段減
    輕其刑，並依法先加後減之。爰審酌被告之品行、應負過失責任之程度、造成被
    害人死亡之結果及其犯後尚能坦承犯行，頗有悔意且已與死者家屬達成民事和解
    等一切情狀，量處如主文所示之刑，以資懲儆。查被告前未曾受有期徒刑以上刑
    之宣告，有臺灣高等法院被告全國前案紀錄表附卷可稽，其因一時短於思慮致罹
    刑章，經此次偵審程序教訓，當知所警惕，諒無再犯之虞，本院復考量被告為初
    犯且係自首犯罪，而其於犯後已與死者家屬達成民事賠償和解，有台南市西區調
    解委員會九十一年民調字第０８３—１號調解筆錄在卷可徵，且死者家屬即被害
    人之子乙○○亦到庭表明願宥恕被告，有本院九十一年八月二十二日審判筆錄可
    憑，因認前開對被告宣告之刑，以暫不執行為適當，爰並宣告緩刑四年，以啟自
    新。
據上論斷，應依刑事訴訟法第二百九十九條第一項前段，道路交通管理處罰條例第八
十六條第一項，刑法第十一條前段、第二百七十六條第二項、第六十二條前段、第七
十四條第一款，罰金罰鍰提高標準條例第一條前段，判決如主文。
本案經檢察官高峰祈到庭執行職務。
中      華      民      國      九十一      年    九    月      五      日
          臺灣臺南地方法院交通法庭
                                          法  官  張  瑛  宗
右正本證明與原本無異。
如不服本判決，應於判決送達後十日內，向本院提出上訴狀。
                                          書記官  陳  志  德
中      華      民      國      九十一      年    九    月      五      日
附錄本案論罪科刑法條全文
中華民國刑法第二百七十六條 (過失致死罪)
因過失致人於死者，處二年以下有期徒刑、拘役或二千元以下罰金。
從事業務之人，因業務上之過失犯前項之罪者，處五年以下有期徒刑或拘
役，得併科三千元以下罰金。
